臺灣臺中地方法院刑事判決　　　　　　　　　　　　　九十年度訴字第一八九二號
　　公　訴　人　台灣台中地方法院檢察署檢察官
　　被　　　告　甲○○
右列被告因毒品危害防制條例案件，經檢察官提起公訴（九十年度偵字第三六一五號
），本院判決如左：
    主  文
甲○○連續施用第一級毒品，累犯，處有期徒刑拾月，扣案之注射針筒壹支、美娜水
壹瓶均沒收；又連續施用第二級毒品，累犯，處有期徒刑伍月，扣案之第二級毒品安
非他命壹包（含袋重約零點貳公克）沒收銷燬之，安非他命吸食器壹組、玻璃球參個
均沒收。主刑部分應執行有期徒刑壹年壹月。
    事  實
一、甲○○曾於民國八十三年、八十四年間曾分別因違反肅清煙毒條例、麻醉藥品管
    理條例案件，經本院及臺灣雲林地方法院判處有期徒刑二年二月、七月確定，後
    經台灣台中地方法院檢察署檢察官聲請本院裁定應執行有期徒刑二年六月；又於
    八十六年間二度因違反麻醉藥品管理條例案件，經本院判處有期徒刑八月、七月
    確定，復經台灣台中地方法院檢察署檢察官聲請本院裁定應執行有期徒刑一年一
    月。前述二案接續執行，於八十九年五月五日假釋出獄，並於九十年三月十六日
    假釋期滿，以已執行完畢論。甲○○另因施用毒品案件，經臺灣臺北地方法院裁
    定送觀察、勒戒後，因有繼續施用毒品之傾向，再裁定付強制戒治，期滿並由臺
    灣臺北地方法院檢察署檢察官於八十八年九月四日，以八十八年度戒毒偵字第二
    十號處分不起訴確定。詎甲○○仍不知悔改，又於五年內先基於施用第一級毒品
    海洛因之概括犯意，自九十年五月間某日起至同年七月十五日十三時許止，在其
    位於台中市○區○○里○○路二六六之六號住處，以加美娜水注射或將海洛因摻
    入香煙吸食之方式，連續施用第一級毒品海洛因多次；復另行起意，並基於施用
    第二級毒品安非他命之概括犯意，自同年七月初某日起至同年月十三日十八時許
    止，以將安非他命置於玻璃球加熱後吸食之方式，在上開住所連續施用第二級毒
    品安非他命多次。嗣於同年七月十五日二十一時三十分許，為警在其上開住所當
    場查獲，並扣得甲○○所有之第二級毒品安非他命毛重０．二公克、供其施用第
    一級毒品海洛因之注射針筒一支、美娜水一瓶及供其施用第二級毒品安非他命所
    用之吸食器一組、玻璃球三個。
二、案經台中市警察局第三分局報請臺灣臺中地方法院檢察署檢察官偵查起訴。
    理  由
一、右揭事實，業據被告於警訊、偵查及審理中坦承不諱，且有台中醫院尿液檢查報
    告一件附卷可稽，復有被告所有之第二級毒品安非他命毛重０．二公克、注射針
    筒一支、美娜水一瓶、吸食器一組及玻璃球三個扣案可佐。又被告甲○○前因施
    用毒品案件，經台灣台北地方法院裁定送觀察、勒戒後，認有繼續施用毒品之傾
    向，再經裁定付強制戒治期滿，而由臺灣臺北地方法院檢察署檢察官於八十八年
    九月四日，以八十八年度戒毒偵字第二十號處分不起訴確定，亦有台灣台中地方
    法院檢察署刑案資料查註紀錄表附卷可稽。事證明確，被告犯行堪以認定。
二、按海洛因、安非他命分別為毒品危害防制條例第二條第二項第一款、第二款所規
    定之第一級、第二級毒品，核被告施用海洛因及安非他命所為，分別係犯毒品危
    害防制條例第十條第一項之施用第一級毒品罪及同條第二項之施用第二級毒品罪
    。被告為施用而持有第一級及第二級毒品，其持有之低度行為，已為施用之高度
    行為所吸收，均不另論罪；其先後多次施用第一、二級毒品犯行，時間緊接，罪
    名相同，顯係基於概括犯意反覆實施，均應依連續犯之規定論以一罪，並皆依法
    加重其刑。又被告施用第一級毒品海洛因及第二級毒品安非他命二罪間，犯意各
    別，罪名互殊，應予分論併罰。再被告曾於八十三年、八十四年間，分別因違反
    肅清煙毒條例、麻醉藥品管理條例案件，經本院及臺灣雲林地方法院判處有期徒
    刑二年二月、七月確定，後經台灣台中地方法院檢察署檢察官聲請本院裁定應執
    行有期徒刑二年六月；又於八十六年間二度因違反麻醉藥品管理條例案件，經本
    院判處有期徒刑八月、七月確定，復經台灣台中地方法院檢察署檢察官聲請本院
    裁定應執行有期徒刑一年一月；前述二案接續執行，於八十九年五月五日假釋出
    獄，並於九十年三月十六日假釋期滿，以已執行完畢論，有臺灣臺中地方法院檢
    察署刑案資料查註紀錄表附卷可參，其於有期徒刑執行完畢後，五年內再犯有期
    徒刑以上之罪，為累犯，應依刑法第四十七條規定，遞加重其刑。爰審酌被告已
    有多次施用毒品前科，仍不知悔改，及其品行、犯罪之動機、目的、手段、犯罪
    後坦承犯行態度良好等一切情狀，量處如主文所示之刑，並定應執行刑。扣案之
    第二級毒品安非他命一包（含袋重約○‧二公克），為違禁物，應依毒品危害防
    制條例第十八條第一項前段之規定，宣告沒收銷燬之；至供施用第一級毒品海洛
    因所用之注射針筒一支、美娜水一瓶及供施用第二級毒品安非他命所用之吸食器
    一組、玻璃球三個，均為被告所有之物，業據其供明在卷，因非屬專供施用毒品
    所用之器具，爰依刑法第三十八條第一項第二款之規定，併予宣告沒收。
據上論斷，應依刑事訴訟法第二百九十九條第一項前段，毒品危害防制條例第十條第
一項、第二項、第二十三條第二項、第十八條第一項前段，刑法第十一條前段、第五
十六條、第四十七條、第三十八條第一項第二款、第五十一條第五款，判決如主文。
中      華      民      國      九十一      年      一    月  二十四    日
                                    臺灣臺中地方法院刑事第一庭
                                        法  官  陳  文  燦
右正本證明與原本無異。
如不服本判決，應於送達後十日內向本院提出上訴狀 （須附繕本） ，上訴於台灣高等
法院台中分院。
                                        書記官
中    華      民      國      九十一      年      一    月  二十四    日
附錄論罪科刑法條
毒品危害防制條例：
第十條第一項：施用第一級毒品者，處六月以上五年以下有期徒刑。
第十條第二項：施用第二級毒品者，處三年以下有期徒刑。
